# 可转换债券的债权人在行权时如何做账

提问人：jolin1989 时间：2017-11-27 07:11:08
网上有很多可转换债券的发行人的做账方法。想请教债权人在部分债转股的时候，如何做账。例如持有 10000 的债券，转了80%成股票。80%债券和股票的差，进到投资收益吗？

回答人：chenyiwei
你说的是可转债投资方的会计处理？ 对可转债投资方而言，首先应当区分转换权和债券能否分离单独交易。如果能够分离，则应作为两项独立的金融资产投资核算；如果不能分离，则可转债属于包含嵌入衍生工具的混合工具，可以分拆核算也可以整体指定为以公允价值计量且其变动计入当期损益的金融资产。 到转换时，按公允价值对所换入的股票投资进行初始计量，该初始计量金额与所转换的可转债投资（含主债权和衍生工具）的原账面价值之间的差额确认为投资收益。所换入的股票根据对被投资企业有无控制、共同控制或重大影响，分别确认为长期股权投资或金融资产核算。

提问人：zengfengxia 时间：2017-11-28 11:20:58
陈版，按修订后金融工具准则，金融资产嵌入衍生工具的，无需分拆，投资方持有的可转债按其自身的业务模式和合同现金流量特征分类，应当分类为fvpl，这种情况下转股日应无需确认损益，这样理解对吗？

回答人：chenyiwei
可以这样理解。

提问人：jolin1989 时间：2017-11-28 14:41:39
恩恩，那我们拿到的股票的价格直接按市价计就好了，就没有损益了对吗？

回答人：chenyiwei
如有差额的，计入投资收益处理，股票按转股日的公允价值进行初始计量。

提问人：Alisa_wang 时间：2019-03-21 17:03:22
陈老师，新金融工具准则明确了，投资方持有可转换债券，不需要分拆。那发行方，是否还需要分拆呢？

回答人：chenyiwei
发行方仍需分拆。新准则规定不分拆的只是主合同为金融资产的情形。

提问人：小毛熊 86 时间：2019-06-28 15:21:21
陈版主，我们公司发行的可转换公司债券，转股期为自发行结束之日满 6 个月后第一个交易日起至可转换债券到期日至可以进行转股，可转换债券期限是 6 年，投资者在转股权内随时可转股，我想请问转股的会计处理是每次有转股进行一次会计处理，还是每年 12月 31 日处理一次？

回答人：chenyiwei
应注意确保会计处理的及时性，至少每季度处理一次。